臺灣高雄地方法院刑事判決　　　　　　　94年度訴字第1831號
公　訴　人　臺灣高雄地方法院檢察署檢察官
被　　　告　甲○○
上列被告因毒品危害防制條例案件，經檢察官提起公訴（93年度
毒偵字第7820號），暨移送併辦（94年度毒偵字第835 號、第54
65號、第6021號），並經本院合議庭裁定由受命法官獨任進行簡
式審判程序，本院判決如下：
    主  文
甲○○連續施用第一級毒品，處有期徒刑玖月，扣案如附表編號
一、二所示之物，均沒收銷燬之，如附表編號三所示之物，均沒
收之；又連續施用第二級毒品，處有期徒刑陸月，扣案如附表編
號二、四所示之物，均沒收銷燬之，如附表編號三、五所示之物
，均沒收之。應執行有期徒刑壹年貳月，扣案附表編號一、二、
四所示之物，均沒收銷燬之，附表編號三、五所示之物，均沒收
之。
    事  實
一、甲○○前於民國89年因施用毒品案件，經本院以89年度毒聲
    字第1244號裁定送觀察、勒戒後，認無繼續施用毒品之傾向
    ，於89年2 月24日觀察、勒戒執行完畢而釋放，由臺灣高雄
    地方法院檢察署檢察官於89年2 月23日以89年度毒偵字第
    1452 號 不起訴處分確定。其明知海洛因及甲基安非他命業
    經公告列為毒品危害防制條例第2 條第2 項第1 款第一級毒
    品及第2 款第二級毒品，不得非法施用，竟猶不知戒絕悔改
    ，於上揭觀察、勒戒執行完畢釋放後5 年內，復基於施用第
    一級毒品海洛因之概括犯意，自93年6 月某日起至94年7 月
    23日下午5 時止，分別在高雄市○○區○○路51號3 樓住處
    、車牌號碼7465-MB 號自用小客車上、高雄市○○區○○路
    旁等處，以將海洛因摻入香菸內吸食施用方式，施用第一級
    毒品海洛因多次，又基於施用第二級甲基安非他命之概括犯
    意，自89年2 月25日起至94年7 月23日下午某時止，同在上
    開住處等處，以將以玻璃球以火燒烤成煙，以口鼻吸食煙霧
    方式，施用第二級毒品甲基安非他命多次，並為警先後於：
  (一)94年12月14日下午3時55分許，經其同意在前開住處搜索，
    扣得海洛因1包（淨重0.28公克，空包裝重0.43公克）、甲
    基安非他命1包（驗後毛重13.6公克）、被告所有供施用毒
    品之殘留甲基安非命吸食器3個、殘留海洛因與甲基安非他
    命無法析離之塑膠鏟管塑膠鏟管3支；
  (二)94年1月22日下午3時許，經警持本院法官核發之搜索票至前
    開住處執行搜索後，扣得海洛因1包（淨重0.17公克，空包
    裝重0.38公克）、甲基安非他命1包（驗後毛重3公克）、被
    告所有供施用毒品之殘留海洛因夾鏈袋3個、殘留甲基安非
    他命吸食器1個及玻璃球管2支、殘留海洛因之勺子1支、酒
    精燈1個、空夾鏈袋88個；
  (三)94年6月28日晚間9時50分許，在高雄市○○區○○路與四維
    路口，因駕駛車牌號碼7465-MB行跡可疑為警攔檢盤查，經
    其同意搜索，扣得在上開自小客車車內右前置物箱之殘留海
    洛因之粉紅色塑膠盒，盒內裝有供施用之第一級毒品海洛因
    20 小包（淨重2.84公克，空包裝重4.19公克）、第二級毒
    品甲基安非他命2小包（驗後毛重4.3公克）；
  (四)94年7月24日凌晨4時30分許，在高雄市○○區○○路28之2
    號前，因案通緝，為警當場逮捕，並在其攜帶背包鐵盒內，
    扣得第一級毒品海洛因1小包（淨重5.54公克，空包裝重1.
    05公克）、第二級毒品甲基安非他命1小包（驗後毛重14.9
    公克）；並為警查獲後先後採集尿液，始悉上情。
二、案經高雄市政府警察局小港分局、前鎮分局、楠梓分局報請
    臺灣高雄地方法院檢察署檢察官偵查起訴及併案審理。
    理  由
一、本件被告甲○○所犯為死刑、無期徒刑、最輕本刑為3 年以
    上有期徒刑以外之罪，其於準備程序進行中，就被訴事實為
    有罪之陳述，經告知簡式審判程序之旨，並聽取當事人之意
    見後，本院認宜以獨任進行簡式審判程序，而裁定進行簡式
    審判程序審理，合先敘明。
二、右揭事實，業據被告於本院審理中自白不諱，且其為警查獲
    時先後所採取之尿液，經送請送高雄市立凱旋醫院，以酵素
    免疫法（EIA）及氣相層析質譜法（GC/M S）方法檢驗結果
    ，呈甲基安非他命、嗎啡陽性反應，此有該醫院94年1月4日
    、94年2月17日、94年7月10日、94年8月1日濫用藥物尿液檢
    驗報告4紙附卷（見本案偵卷第28頁、本院卷第191頁、第
    119頁、第96頁）可稽。而扣案之(一)白色粉末共計23包經送
    請法務部調查局檢驗結果，認該白色粉末均含海洛因成分，
    淨重共計8.83公克，空包裝重6.05 公克，分別有該局94年1
    月24日調科壹字第220019069 號、94年10月24日調科壹字第
    220021512 號、94年9 月14日調科壹字第220020846 號、94
    年10月24日調科壹字第220021186 號鑑定通知書4 紙存卷（
    見本案偵卷第23頁、本院卷第224 頁、第127 頁、第225 頁
    ）可參，是該扣案白色粉末23小包係第一級毒品海洛因無訛
    。(二)甲基安非他命合計5 包、經送請高雄醫學大學附設中和
    紀念醫院檢驗結果，該晶體為甲基安非他命成分，合計驗後
    毛重35.8公克，有該醫院94年1 月25日編號0000-000號、94
    年9 月6 日編號0000- 0000號、94年9 月20日編號0000-000
    號、94年10月4 日編號0000-000號檢驗報告4 紙在卷（見本
    案偵卷第20頁、本院卷第121 頁、第127 頁、第167 頁）足
    憑。(三)塑膠鏟管3 支、夾鏈袋3 個、勺子1 支、粉紅色塑膠
    盒1 個，經送請上開醫院檢驗結果，均呈海洛因陽性，塑膠
    鏟管並兼有甲基安非他命陽性反應，此有該醫院94年1 月25
    日編號0000-000號、94年9 月20日編號0000-000號、94年10
    月4 日編號0000-000號、0000- 000 號檢驗報告（見本案偵
    卷第22頁、本院卷第106 頁、第142 頁、第145 頁）各1 紙
    在卷足憑；(四)空夾鍊袋88個、玻璃球管2 支、吸食器4 個，
    經送請前醫院檢驗結果，除空夾鍊袋88個外，其餘均呈甲基
    安非他命陽性反應，此有該醫院94年1 月25日編號0000-000
    號、94年10月4 日編號0000-000號、0000-000號、0000-000
    號檢驗報告（見本案偵卷第21頁、本院卷第141 頁、第143
    頁、第144 頁）各1 紙在卷足憑可按，並有供施用毒品之酒
    精燈一個及裝置毒品之鐵盒扣案可稽，足徵被告前開施用第
    一級毒品海洛因及第二級毒品甲基安非他命之自白核與事實
    相符，堪可採為論罪科刑之依據。
三、另被告甲○○前於89年因施用毒品案件，經本院以89年度毒
    聲字第1244號裁定送觀察、勒戒後，認無繼續施用毒品之傾
    向，於89年2 月24日觀察、勒戒執行完畢而釋放，有臺灣高
    等法院被告前案紀錄表1 紙附卷可按，其於前開執行完畢釋
    放後，5 年內復犯本件施用毒品罪，應依毒品危害防制條例
    第23條第2 項之規定，予以處罰。
四、核被告所為，係犯毒品危害防制條例第10條第1項之施用第
    一級毒品罪及同條例第2項之施用第二級毒品罪。被告先後
    多次施用第一級毒品海洛因、第二級毒品甲基安非他命之行
    為，時間緊接，方法相同，分別觸犯構成要件相同之罪名，
    顯係基於概括犯意反覆為之，為連續犯，均應依刑法第56條
    之規定，分別論以1 罪，並加重其刑。又其施用第一級、第
    二級毒品前後持有該毒品之低度行為，應分別被其施用之高
    度行為所吸收，不另論罪。其所犯前開2 罪間，犯意各別，
    行為互殊，應予分論併罰。又併案關於(一)被告自93年6 月某
    日起至93年12月14日下午6 時50分為警採尿回溯24小時內之
    某時許前，及93年12月14日下午6 時50分為警採尿回溯24小
    時內之某時許後起，至94年7 月23日下午5 時止之施用第一
    級毒品行為；以及(二)被告自89年2 月25日起至93年12月14日
    下午6 時50分為警採尿回溯24小時內之某時許前，及93年12
    月14日下午6 時50分為警採尿回溯24小時內之某時許後起，
    至94年7 月23日某時止之施用第二級毒品之行為，雖未經起
    訴，惟與起訴部分有連續犯裁判上一罪之關係，應為起訴效
    力所及，本院自得併予審究。
五、爰審酌被告前有施用毒品之不良素行，歷經觀察、勒戒程序
    後，仍未能徹底戒絕毒品，且屢經查獲，隨即再犯，顯見意
    志不堅，且有失政府制定毒品危害防制條例之立法美意，本
    不宜寬貸，惟念其施用毒品乃自戕一己之身體健康，尚未害
    及他人，且犯後終知能坦承犯行等一切情狀，分別量處如主
    文所示之刑，並定其應執行刑。
六、又扣案之海洛因23包經送請法務部調查局鑑驗結果，係第一
    級毒品海洛因成分；扣案之甲基安非他命5 包、經送請上開
    醫院檢驗結果，該晶體為甲基安非他命成分；另扣案之塑膠
    鏟管3 支、夾鏈袋3 個、勺子1 支、粉紅色塑膠盒1 個，經
    送請上開醫院檢驗結果，除塑膠鏟管兼有甲基安非他命外，
    餘均呈海洛因陽性反應，扣案之玻璃球管2 支、吸食器4 個
    ，經送請上開醫院檢驗結果，均呈甲基安非他命陽性反應，
    業據本院認定如前，該塑膠鏟管、夾鏈袋、勺子、粉紅色塑
    膠盒、玻璃球管、吸食器及殘餘粉末膠袋因與毒品無從析離
    ，均係違禁物，不論屬犯人所有與否，爰均依毒品危害防制
    條例第18條第1 項前段之規定，併予宣告沒收銷毀之。至扣
    案之鐵盒1 個、夾鏈袋88個、酒精燈1 個，均為被告所有，
    其中鐵盒係供被告裝置第一級、第二級毒品，酒精燈亦係為
    供被告施用第二級毒品之物，而夾鏈袋則為供被告預備施用
    毒品之物，業據被告陳明在卷，爰均依刑法第38條第1 項第
    2 款之規定，宣告沒收之。
據上論斷，應依刑事訴訟法第273 條之1 第1 項、第299 條第1
項前段，毒品危害防制條例第10條第1 項、第2 項、第18條第1
項前段，刑法第11條、第56條、第38條第1項第2款、第51條第5
款、第9款，判決如主文。
本案經檢察官乙○○到庭執行職務。
中　　華　　民　　國　　94　　年　　12　　月　　9　　日
                  刑事第十庭    法　官  楊淑珍
以上正本證明與原本無異。
如不服本判決，應於判決送達後10日內，向本院提出上訴狀。
中　　華　　民　　國　　94　　年　　12　　月　　12 　日
                                書記官  林秀敏
附錄本件論罪法條全文：
毒品危害防制條例第10條
施用第一級毒品者，處 6 月以上 5 年以下有期徒刑。
施用第二級毒品者，處 3 年以下有期徒刑。
附表：
┌──┬──────────────────────────┐
│編號│　 扣押物品                                         │
├──┼──────────────────────────┤
│一、│海洛因合計貳拾參包（合計淨重捌點捌參公克、合計包裝重│
│    │陸點零伍公克）、殘餘海洛因之夾鍊袋參個、勺子壹支、粉│
│  　│紅色塑膠盒壹個。                                    │
├──┼──────────────────────────┤
│二、│殘留海洛因與甲基安非他命無法析離之塑膠鏟管參支。    │
├──┼──────────────────────────┤
│三、│鐵盒壹個、空夾鍊袋捌拾捌個。                        │
├──┼──────────────────────────┤
│    │甲基安非他命伍包（驗後毛重參伍點捌公克）、殘留甲基安│
│四、│非他命之玻璃球管貳支、吸食器肆個。                  │
├──┼──────────────────────────┤
│五、│酒精燈壹個。                                        │
└──┴──────────────────────────┘
